## Élodie Picard

Je m'appelle Élodie Picard, et je suis passionnée par la nature, la science et les animaux. Actuellement étudiante en Techniques d'intégration multimédia au Cégep de Matane depuis 2023, je m'intéresse particulièrement au développement web et au design graphique. J'ai un fort intérêt pour le développement front-end ainsi que pour la création d'univers graphiques, incluant la conception de personnages et d'environnements visuels. Curieuse et engagée, je m'efforce toujours de fournir un travail de qualité en

## **Contact**

dépassant les attentes.



elodie491@hotmail.com



(514)-294-8586

## **C**Loisirs





### **Formations**

> recnnique d'integration multimédia

2023 - A ce jour

седер ае матапе

Diplome d'étude professionnelle en soutien informatique 2020-2022

Programme intégré secondaire collégiale Centre de formation professionnelle des Riverains, Repentigny

Diplome d'étude secondaire

2017-2022

Programme intégré secondaire collégiale Centre de formation professionnelle des Riverains, Repentigny

École secondaire Paul-Arsenault

# Expérience professionnelle

Préposé à la clientèle-IGA (Repentigny)

2021-2023

- Caisse
- Communication avec les clients
- Stage de design web avec Jinnove Oct.2022-Déc.2022
  - Création de maquette de site web basé sur différent sujet
  - Communication avec les clients

## Compétence

### Langages

HTML

CSS

Javascript

C#

SQL

Unity

#### Framework

Alpine

React

Bootstrap

Scss

Wordpress

Vue

### Design Graphique

Illustrator

After Effect

Fiama

Logo

UX/UI